# Breaking news

* notre webmestre JA est revenu d'inde, marc le contacte asap
* suite problemes personnel, nous risquons de perdre notre guide pour la visite de strasbourg. si qq1 a une autre idée pour le parnter program ?

# Date

Vendredi 29 et samedi 30 juin, hackathon le dimanche 1er juillet.

# Lieu

Epitech.
Notre contact est Lionel Brosius.
Marc prend RDV avec lui pour le reperage:

Plan d'orga au sein du bâtiment, coût de location ?

# Public

Nombre de personnes visés ? [elbeho] sur Paris, on a généralement eu 80 pers/jour. En province de 40 à 60 pers/jour
[Delphine] donc max 120pers sur les deux jours

Qui/quand : mongueurs, étudiants, informaticiens en général ? 

# Thématique

"Rencontrer, Apprendre, Jouer, Créer" ??

# Format

Vendredi am/pm conférence plus larges ?
-> "au delà des gens juste intéressé par perl. tu cites nagios, ça va peut être amener
des admin sys qui veulent un peu voir ça etc"

moins de confs et plus de "on se pause, on discute, on code, je peux te montrer ca" 
- des hackrooms 
- des classrooms 
- des pauses cafés de 30mn 

# Hébergement

A priori au CIARUS, éventuellement au FEC.
Où en sont les contacts ?
Combien de lits à réserver ?
Comment ça va se passer ? On fait l'intermédiaire ou pas ? -> faudra qqlun qui supervise de toute façon. => nommer le "qqn" 

# Communication

[elbeho] Identifiez un monsieur/madame/mademoiselle "Communication" dont le rôle sera soit de communiquer, soit de s'assurer que les comm ont été faites. Il y a un compte twitter et identi.ca journeesperl . Le hashtag usuel est #fpw 
[Delphine] je pense pas être la personne pour ça. Je suis plus orga dans l'ombre pour le moment.

## Flyers, affiches, t-shirts

 * Quelles quantités ?
 * [elbeho] fournisseur : comoprint (www.comosol.com), les Mongueurs y ont leurs habitudes. Ils bossent bien, vite, mais leur site est à chier.
 * [Delphine] et pour les t-shirts ?
 * [elbeho] T-shirts : GraphyWest - prévoir 3 semaines-1 mois entre la 1ère fourniture du logo et la réception des T-shirts

### Fournisseur

 * eiro: contact anneh(SYN), matts(SYN)?
 * afranke: voir fournisseurs rmll
 * elbeho : GraphyWest (celui des années précédentes) (ce n'est qu'une propal, pas une obligation)

### Graphiste

Emenems a ça dans ses cartons.

### diffusion

 * affichage local
 * envoi affiches ( paris, lyon, ... ?) 

[elbeho] notre point faible les années précédentes :-(

## Le site web

 * [elbeho] il me semble urgent d'avoir un site web en ligne, même incomplet avec : le lieu, la date. Ce n'est pas grave si le look n'est pas définitif. Ce n'est ps grave si les inscriptions ne sont pas ouvertes, mais il faut etre visible.
 * Le site de test est : http://test.mongueurs.net/fpw2012/
 * Le site de prod sera : http://journeesperl.fr/ (http://journeesperl.fr/2012 , http://perlworkshop.fr/ , http://perlworkshop.fr/2012)
 * Act (le système qui est dessous) gère les inscriptions (même si elles ne sont pas obligatoires, ça donne une idée du nb de personnes attendues), les talks, des news, un wiki, des rôles (admin, tresorier, news admin, wiki admin...)

# Questions en vracs par Delphine 

## Rétro-planning

Ce serait pas mal, avec des deadlines, etc.

[elbeho] j'ai organisé les 3 dernieres editions. On l'a toujours voulu, on ne l'a jamais vraiment fait. Néanmoins, on a essayé d'avoir le site web en ligne au début de l'année, pour les T-shirts par GraphyWest, pour pas être stressé il faut leur fournir le logo un mois avant le jour J.

[elbeho] oublié en 2011 : l'après-conf : remercier les gens, monter les videos et les publier, faire un article dans GLMF (ou ailleurs), faire un postmortem [Delphine] FEEDBACKS!!! je milite pour cette cause. 

[elbeho] Tout arrive : retro-planing.md :-) , once again, juste une propale basée sur mes antécédents

## Participants à l'orga

Qui ? qui fait quoi, qui apporte quoi ? clarifier un peu les chose je pense,
notamment clarifier le rôle des mongueurs de perl et constituer un CA des jp12

[elbeho] il existe une liste fpw@mongueurs.net, pour s'y inscrire : http://listes.mongueurs.net/mailman/listinfo/fpw
[Delphine] je me suis inscrite

## Organisation

git ? wiki ? de manière général, avant même le retro-planning, définir les points importants 
(contacts, actions, thèmes), un peu comme ce que je suis en train de faire.

## jp11

### bilan moral

on peut l'avoir ?
de plus, connaitre le déroulement des dernières jp, pour ne rien oublier 
et s'en inspirer, ne pas commettre les même erreures, etc

### transport des personnalités

qui, d'où, que prend on en charge ? déjà contactés ?

### bouffe

durant l'évènement, on mange, on boit -> quoi, fournisseurs ?

[elbeho] les Mongueurs disposent (chez moi) de 3 thermos de 3 litres (5 l ?) avec pompe qui peuvent servir pour du café,de l'eau pour du thé (on a utilisé 2 thermos pour le café, 1 uniquement pour de l'eau chaude jusqu'à présent pour éviter les mix de goûts).
[Delphine] Je peux emprunter sous caution un percolateur, ça pourrait le faire ?
[elbeho] Il faut un truc qui permet de servir pas mal de cafés en peu de temps : une Nespresso ne ferait pas l'affaire (snif), je peux amener une cafetière (mais ce serait mieux si elle venait de Strasbourg) (punaise, je vais encore arriver en mode mulet!!!!)

